臺灣嘉義地方法院民事判決
111年度訴字第410號
原      告  彰化商業銀行股份有限公司

法定代理人  凌忠嫄  
訴訟代理人  陳政禮  
被      告  鄭永煌  
上列當事人間清償借款事件，本院於民國111年10月6日言詞辯論
終結，判決如下：      
    主  文
一、被告應給付原告新臺幣(下同)988,462元，及如附表所示的
    利息及違約金。
二、訴訟費用10,790元由被告負擔。  
    事實及理由
一、本件被告經合法通知，沒有在言詞辯論期日出庭，且沒有民
    事訴訟法第386條各款規定的情形，所以本院依原告的聲請
    ，在只有原告一方到場辯論情形下作成判決。
二、原告起訴主張：被告於民國99年4月1日向原告借款新臺幣（
    下同）2,100,000元，並簽立借據，約定借款利息自101年4
    月1日起依原告公告的定存利率指數加碼年息百分之1.39計
    算，並約定被告若未依約按期還本付息時，除喪失期限利益
    外，另本金逾期在6個月以內部分，按前述利率百分之10，
    逾期超過6個月部分，按前述利率百分之20，按期計收違約
    金。但被告未依約還本付息，還積欠原告本金988,462元及
    附表所示的利息和違約金沒有清償。經原告催討後，被告仍
    沒有處理，因此訴請被告給付上揭款項等語，並聲明：如主
    文所示。
三、被告沒有在言詞辯論期日到場或提出書狀做任何爭執。
四、法院的判斷：
㈠、當事人對於他造主張之事實，於言詞辯論時不爭執者，視同
    自認；當事人對於他造主張之事實，已於相當時期受合法之
    通知，而於言詞辯論期日不到場，亦未提出準備書狀爭執者
    ，準用第一項之規定，民事訴訟法第280條第1項前段及同條
    第3項有明文規定。
㈡、原告主張的事實，已經提出借據、放款戶資料一覽表查詢、
    往來明細查詢、利率明細資料查詢等文書可以證明(見本院
    卷第11至25頁)；又被告經合法的通知而沒有於言詞辯論期
    日到場，也沒有提出任何具體爭執，原告主張的事實，應該
    可以相信是真實的。因此，原告依據消費借貸契約的法律關
    係，請求被告給付如主文所示的本金、利息及違約金，為有
    理由，應該准許。
四、訴訟費用之負擔：民事訴訟法第78條。　　
中　　華　　民　　國　　111 　年　　10　　月　　20　　日
                  民事第一庭法　官　吳芙蓉   
以上正本係照原本作成
如對本判決上訴須於判決送達後20日內向本院提出上訴狀 
如委任律師提起上訴者，應一併繳納上訴審裁判費。 
中　　華　　民　　國　　111 　年　　10　　月　　20　　日
                            書記官　王立梅
附表：
編號 尚欠本金 （新臺幣元） 利息  違約金    年利率 起迄日（民國） 年利率 起迄日（民國） 1 988,462元 2.18％ 自111年2月11日起至111年6月7日止 0.218％ 自111年2月12日起至111年6月7日止   2.45％ 自111年6月8日起至清償日止 0.245％ 自111年6月8日起至111年8月11日止     0.49％ 自111年8月12日起至清償日止